臺灣嘉義地方法院刑事判決　　　　九十六年度訴字第六七六號
公　訴　人　臺灣嘉義地方法院檢察署檢察官
被　　　告　甲○○
　　　　　　　　　　）
　　　　　　　　　　號
上列被告因違反槍砲彈藥刀械管制條例等案件，經檢察官提起公
訴（九十六年度偵字第一七五○號），因被告於本院準備程序中
就被訴事實為有罪之陳述，經本院合議庭裁定由受命法官獨任以
簡式審判程序審理判決如下：
    主  文
甲○○未經許可，持有子彈，累犯，處有期徒刑肆月，併科罰金
新臺幣貳萬元，有期徒刑如易科罰金，罰金如易服勞役，均以新
臺幣壹仟元折算壹日，減為有期徒刑貳月，併科罰金新臺幣壹萬
元，有期徒刑如易科罰金，罰金如易服勞役，均以新臺幣壹仟元
折算壹日，扣案之制式子彈貳顆、土造子彈壹顆，均沒收；又犯
恐嚇危害安全罪，累犯，處有期徒刑月，如易科罰金，以新臺
幣壹仟元折算壹日，減為有期徒刑壹月又拾伍日，如易科罰金，
以新臺幣壹仟元折算壹日。應執行有期徒刑月，併科罰金新臺
幣壹萬元，有期徒刑如易科罰金，罰金如易服勞役，均以新臺幣
壹仟元折算壹日，扣案之制式子彈貳顆、土造子彈壹顆，均沒收
。
    事實及理由
一、本件犯罪事實及證據均引用起訴書之記載（如附件）。惟犯
    罪事實欄第一行所記載之「甲○○」後補充「前因恐嚇取財
    、竊盜、及違反麻醉藥品管理條例等案件，分別經臺灣高等
    法院花蓮分院判處有期徒刑三年、臺灣臺南地方法院判處有
    期徒刑五月、五月、六月確定，並裁定應執行有期徒刑四年
    確定；又因偽造文書、詐欺案件，分別經臺灣臺南地方法院
    判處有期徒刑八月，臺灣高等法院臺南分院及最高法院均駁
    回上訴確定，及臺灣高等法院高雄分院判處有期徒刑一年四
    月確定，並裁定應執行有期徒刑一年十月確定，上開徒刑接
    續執行，於執行中假釋，嗣假釋經撤銷，所餘殘行又與另犯
    偽造文書案件，經臺灣臺南地方法院判處有期徒刑十月，臺
    灣高等法院臺南分院駁回上訴確定，接續執行，於九十五年
    八月七日縮刑期滿執行完畢出監，仍不知悔改，明知」，第
    二行之「有殺傷力之制式子彈二顆、土造子彈二顆，未經許
    可」修正為「之制式子彈二顆、土造子彈二顆均具有殺傷力
    ，竟基於未經許可持有子彈之犯意」，第三行之「住處」後
    補充「而持有之」，第六行之「取出玩具手槍乙把」修正為
    「竟基於恐嚇危害安全之犯意，取出手槍乙把（未扣案，無
    證據證明屬槍砲彈藥刀械管制條例所管制之槍枝）」，證據
    增列「被告甲○○於審判中之自白」。
二、核被告甲○○所為，係犯槍砲彈藥刀械管制條例第十二條第
    四項之未經許可持有子彈罪，及刑法第三百零五條之恐嚇危
    害安全罪。被告雖同時持有四顆子彈，惟僅侵害一個社會安
    全法益，僅包括的論以一個未經許可持有子彈罪。其所犯上
    開二罪，犯意各別，觸犯構成要件不同之罪名，應予分別論
    處，併合處罰。而其曾因恐嚇取財、竊盜、及違反麻醉藥品
    管理條例等案件，分別經臺灣高等法院花蓮分院判處有期徒
    刑三年、臺灣臺南地方法院判處有期徒刑五月、五月、六月
    確定，並裁定應執行有期徒刑四年確定；又因偽造文書、詐
    欺案件，分別經臺灣臺南地方法院判處有期徒刑八月，臺灣
    高等法院臺南分院及最高法院均駁回上訴確定，及臺灣高等
    法院高雄分院判處有期徒刑一年四月確定，並裁定應執行有
    期徒刑一年十月確定，上開徒刑接續執行，於執行中假釋，
    嗣假釋經撤銷，所餘殘行又與另犯偽造文書案件，經臺灣臺
    南地方法院判處有期徒刑十月，臺灣高等法院臺南分院駁回
    上訴確定，接續執行，於民國九十五年八月七日縮刑期滿執
    行完畢出監，此有臺灣高等法院被告前案紀錄表乙份附卷可
    稽，茲於五年以內再故意犯本件有期徒刑以上之二罪，均為
    累犯，應依刑法第四十七條第一項之規定，各加重其刑。爰
    審酌被告犯罪之動機、目的、手段、所持有具殺傷力之子彈
    屬高危險之違禁品，對社會造成之潛在危害甚高，及其犯後
    坦承犯行，犯後態度尚稱良好等一切情狀，分別量處如主文
    所示之刑，並分別諭知易科罰金及易服勞役之折算標準。
三、又按犯罪在九十六年四月二十四日以前者，除本條例另有規
    定外，依下列規定減刑：一、死刑減為無期徒刑。二、無期
    徒刑減為有期徒刑二十年。三、有期徒刑、拘役或罰金，減
    其刑期或金額二分之一。中華民國九十六年罪犯減刑條例第
    二條第一項定有明文。而被告上開犯行之犯罪時間均在九十
    六年四月二十四日以前，復無該條例所規定不得減刑之例外
    情形，自合於上開條例第二條第一項第三款之規定，均應依
    法減其宣告刑二分之一，並定其應執行之刑，及分別諭知易
    科罰金及易服勞役之折算標準。
四、扣案之制式子彈二顆、土造子彈一顆（原二顆，因鑑驗試射
    耗損一顆）均係違禁物，應依刑法第三十八條第一項第一款
    規定沒收。至經鑑驗試射後之一顆土造子彈已失其殺傷力，
    非違禁物，不予沒收，併予敘明。
五、據上論斷，應依刑事訴訟法第二百七十三條之一第一項、第
    二百九十九條第一項前段、第三百十條之二、第四百五十四
    條第二項，槍砲彈藥刀械管制條例第十二條第四項，刑法第
    十一條前段、第三百零五條、第四十七條第一項、第四十一
    條第一項前段、第四十二條第三項前段、第三十八條第一項
    第一款、第五十一條第五款，刑法施行法第一條之一第一項
    、第二項前段，中華民國九十六年罪犯減刑條例第二條第一
    項第三款、第七條、第九條、第十條第一項，判決如主文。
本案經檢察官徐鈺婷到庭執行職務。
中　　華　　民　　國　九十六　年　 九 　月　 二十九 　日
                  刑事第四庭    法　官　吳育霖
上列正本證明與原本無異。
如不服本判決，應於判決送達後十日內向本院提出上訴狀，上訴
書狀依法應敘述具體理由，如未敘述具體理由者，應於上訴期間
屆滿後二十日內補提理由書於本院（均應附繕本）。告訴人或被
害人如對於本判決不服者，應具備理由請求檢察官上訴，其上訴
期間之計算係以檢察官收受判決正本之日期為準。
中　　華　　民　　國　九十六　年　  九　　月  二十九　日
                                書記官  林美芳
附錄本案論罪科刑法條：
中華民國刑法第三百零五條（恐嚇危害安全罪）
以加害生命、身體、自由、名譽、財產之事，恐嚇他人致生危害
於安全者，處二年以下有期徒刑、拘役或三百元以下罰金。
槍砲彈藥刀械管制條例第十二條
未經許可，製造、販賣或運輸子彈者，處一年以上七年以下有期
徒刑，併科新台幣五百萬元以下罰金。
未經許可，轉讓、出租或出借子彈者，處六月以上五年以下有期
徒刑，併科新台幣三百萬元以下罰金。
意圖供自己或他人犯罪之用，而犯前二項之罪者，處三年以上十
年以下有期徒刑，併科新台幣七百萬元以下罰金。
未經許可，持有、寄藏或意圖販賣而陳列子彈者，處五年以下有
期徒刑，併科新台幣三百萬元以下罰金。
第一項至第三項之未遂犯罰之。
